【裁判字號】    90,交訴,43
【裁判日期】    900702
【裁判案由】    過失致死
【裁判全文】
臺灣臺南地方法院刑事判決                            九十年度交訴字第四三號
    公  訴  人  臺灣台南地方法院檢察署檢察官
    被      告  甲○○
    選任辯護人 陳俊偉
右列被告甲○○因過失致死案件，經檢察官提起公訴（八十九年度偵字第一三七八八
號），本院判決如左：
    主  文
甲○○因過失致人於死，處有期徒刑捌月。緩刑肆年。
    事  實
一、甲○○於民國八十九年九月二十三日九時許，駕駛車號８Ｊ─六五一七號自小客
    車，在臺南市○○街十六號「臨水夫人廟」對面，發現路旁有停車空位，遂以倒
    車方式停車，因發現與鄰車相隔太近，故欲將車往前行駛再退入適當位置，其明
    知該處車輛往來頻仍，逆向行駛之例甚多，本應注意行進時駕駛人應注意車前狀
    況，以隨時採取必要安全措施。而依當時情形又無不能注意之情事，竟疏於注意
    及此，即貿然前駛，而擦撞及適駕騎車號ＮＦＬ─四０三號機車逆向在臺南市○
    ○街上行駛之劉鄭金枝，致劉鄭金枝人車倒地，劉鄭金枝雖經送醫急救，仍於同
    年二十七日因顱內出血不治死亡。被告於犯罪被發覺前向警方警方自首接受裁判
    。
二、案經臺灣臺南地方法院檢察署檢察官自動檢舉偵查起訴。
    理  由
一、訊據被告甲○○就於右開時、地駕車與劉鄭金枝擦撞肇事等情，業據被告甲○○
    除辯稱已盡注意能事外餘均自白不諱，核與死者劉鄭金枝之夫乙○○在警訊中所
    為指訴情節相符，又有道路交通事故調查報告表暨現場照片十三幀附卷可稽，又
    本件車禍被害人劉鄭金枝因本件車禍之發生而受傷死亡等情，亦經檢察官督同檢
    驗員前往相驗屬實，製有勘驗筆錄、相驗屍體證明書、驗斷書在卷可憑。再按駕
    駛人應注意車前狀況，隨時採取必要安全措施，道路交通安全規則第九十四條第
    三項定有明文。被告甲○○駕駛汽車自應注意上述道路交通安全規定。又依本件
    車禍現場觀之，被告甲○○當時既已完成倒車又再向前行駛，被告甲○○顯然對
    在其右方前來之被害人劉鄭金枝來車之方向並無視野阻礙，況被告亦自承知道該
    處機車逆向行駛之例甚多，（見89. 9.28訊問筆錄）稍加注意應不難發現右側來
    車之情形，而竟疏未注意及此，仍貿然移動向前行駛未注意讓行進中機車先行，
    被告甲○○之駕車行為顯有過失，本件經先後送經台灣省台南區車輛行車事故鑑
    定委員會及臺灣省車輛行車事故覆議鑑定委員會鑑定結果，亦認定被告甲○○駕
    駛自小客車，起駛時，未注意車前狀況，與被害人劉鄭金枝駕駛重機車未遵行標
    誌指示車道行駛，同為肇事原因。此有該二委員會九十年三月十六日南鑑字第八
    九一三零六號及九十年五月十五日府覆議字第九００六八０號鑑定意見書在卷可
    憑。本件被害人劉鄭金枝確因本件車禍顱內出血致死，被告前開過失駕車之肇事
    行為，與被害人劉鄭金枝之死亡結果間，自具有相當因果關係，是被告甲○○右
    開過失致死之證據明確，犯行已堪認定。雖告訴人之妻劉鄭金枝於本件車禍之發
    生亦同有疏失，但既由於被告之過失併合而為危害發生之原因，被告之刑責，當
    不能因此相抵而解免，僅可供量刑之斟酌而已。
二、核被告甲○○之所為，應係犯刑法第二百七十六條第一項之罪。被告甲○○於犯
    罪未發覺前，向有偵察犯罪之警員自首接受裁判，有警訊筆錄（見89. 9.23警訊
    筆錄）及案件移辦單在卷可稽，應依刑法第六十二條前段規定減輕其刑。本院爰
    審酌被告甲○○之品性及智識程度、被告車輛起駛不慎過失程度、犯罪所生之危
    害、被告犯罪後未能賠償被害人家屬雙方以達成民事和解解等一切情狀，量處如
    主文所示之刑，以示懲儆。末查被告甲○○前未曾受有期徒刑以上刑之宣告，有
    台灣高等法院被告全國前案紀錄表在卷可憑，其經此偵、審教訓後，應知所警惕
    ，無再犯之虞，本院因認所宣告之刑以暫不執行為適當，併諭知緩刑四年，以勵
    自新，並觀後效。
據上論斷，應依刑事訴訟法第二百九十九條第一項前段、刑法第二百七十六條第一項
、第六十二條前段、第七十四條第一款、罰金罰鍰提高標準條例第一條前段判決如主
文。
本案經檢察官柯怡伶到庭執行職務
中    華    民    國      九十      年      七      月        二        日
                              臺灣臺南地方法院交通法庭
                                      法  官  何  清  池
右正本證明與原本無異。
如不服本判決，應於判決送達後十日內向本院提出上訴狀( 應附繕本 )。
                                      書記官  林  木  村
中    華    民    國      九十      年      七      月        四        日
附錄本案論罪科刑法條：
中華民國刑法第二百七十六條第一項：
  因過失致人於死者，處二年以下有期徒刑、拘役或二千元以下罰金。


司法院資訊處製作；財團法人民間司法改革基金會備份。
